【裁判字號】    99,緊家護抗,4
【裁判日期】    990531
【裁判案由】    緊急保護令
【裁判全文】
臺灣高雄地方法院民事裁定           99年度緊家護抗字第4號
抗  告  人  丁○○
相  對  人  高雄市政府警察局三民二分局
法定代理人  甲○○
非訟代理人  乙○○
被  害  人  丙○○
上列抗告人與相對人間聲請緊急保護令事件，抗告人對於民國99
年5 月13日本院99年度司緊家護字第23號第一審裁定不服，提起
抗告，本院管轄之第二審合議庭裁定如下：
    主  文
抗告駁回。
抗告程序費用由抗告人負擔。
    理  由
一、本件抗告意旨略以：緣抗告人離家在外，其父母家產皆由被
    害人丙○○等3 位姐姐管理，而3 位姐姐的貪念及處心機慮
    想私吞，乃引起本件事件發生之主因，原審核發原緊急保護
    令，正好讓3 位姐姐利用作為不用還錢之手段，為此，爰提
    起本件抗告，請求廢棄原裁定等語。
二、按家庭暴力者，謂家庭成員間實施身體或精神上不法侵害之
    行為，家庭暴力防治法第2 條第1 項定有明文。次按，法院
    受理暫時保護令或緊急保護令之聲請，如聲請人能釋明有正
    當、合理之理由足認已發生家庭暴力事件，而被害人有繼續
    受相對人虐待、威嚇、傷害或其他身體上、精神上不法侵害
    之危險，或如不暫時核發保護令將導致無法回復之損害者，
    得不通知相對人或不經審理程序，逕以書面核發暫時保護令
    或緊急保護令，此參之司法院發布之法院辦理家庭暴力案件
    應行注意事項第10條自明；惟法院於核發暫時保護令後，依
    家庭暴力防治法第16條第5 項之規定，視為已有通常保護令
    之聲請，應進行通常保護令事件之審理，就是否確有家庭暴
    力之事實及有無核發通常保護令之必要，再為調查審酌，俾
    兼顧加害人權益之保障。
三、經查：
（一）抗告人係被害人之弟，此有全戶戶籍資料查詢結果在卷可
      考，故其間具有家庭暴力防治法第3 條第4 款規定之家庭
      成員關係，堪認為真實，合先敘明。
（二）次查，相對人主張抗告人於民國99年5 月12日20時10分，
      在高雄市○○區○○路80巷3 弄4 號，因財務問題（管帳
      的事、帳務不清），出言恐嚇被害人丙○○，進而以徒手
      及持椅子毆打被害人頭部與身體，致被害人頭部、右眼及
      身體多處受到傷害，已發生家庭暴力事件，且可認被害人
      有繼續受抗告人之不法侵害危險之事實，業據其於原審提
      出高雄市政府警察局三民二分局第1 次調查筆錄、高雄醫
      學大學附設中和紀念醫院受理家庭暴力事件驗傷診斷書、
      相片7 幀等件為證，以為釋明，足使本院信為大概如此。
      原審據以核發如原裁定主文第1 、2 、3 項所示內容之民
      事緊急保護令，即無不當。至抗告人雖以前揭抗告意旨爭
      執，然抗告人所指各節，乃爭執其對於被害人是否確有家
      庭暴力之事實及有無核發保護令之必要，揆之前揭說明，
      核屬通常保護令事件審理程序時所應調查、審認之事項，
      抗告人據以指摘原裁定不當，求予廢棄，為無理由，應予
      駁回。
四、據上論結，本件抗告為無理由，依家庭暴力防治法第20條第
    2 項、非訟事件法第21條第2 項、第46條、民事訴訟法第49
    5 條之1 第1 項、第449 條第1 項、第95條、第78條，裁定
    如主文。
中    華    民    國    99    年    5     月    31    日
            家事法庭  審判長  法  官  郭慧珊
                              法  官  呂憲雄
                              法  官  郭佳瑛
正本係照原本作成。
如不服本裁定，應於送達後10日內向本院提出再抗告狀。再為抗
告應以適用法規顯有錯誤為理由，並委任律師為訴訟代理人。
中    華    民    國    99    年    5     月    31    日
                              書記官  曾小玲

司法院資訊處製作；財團法人民間司法改革基金會備份。
